Inventaris van kaarten, tekeningen en modellen, behorend tot het archief van de waterbouwkundige ingenieurs J. Blanken Jz. [1755-1838], A. Blanken Jz. [1767-1824] en J. v. Lakerveld Blanken [1793-1885]
Nationaal Archief, Den Haag
J. Blanken, A. Blanken Jz. en J. v. Lakerveld Blanken, Waterstaatsingenieurs - Kaarten en Tekeningen
Blanken / Kaarten en tekeningen
oudste stuk - jongste stuk: 1784-1838
BLF
794 inventarisnummer(s);
Kaarten, tekeningen, modellen en plattegronden
Nationaal Archief, Den Haag
Blanken
Het archief van de waterbouwkundige ingenieurs Blanken bevat vele kaarten en aanverwante materialen uit de periode 1784-1838. Ze betreffen plattegronden van rivieren, kanalen en polders en technische tekeningen van bouwwerken als gewone bruggen, dokken en sluizen, maar ook van militaire inundatiesluizen. De stukken stammen uit de verschillende functies die de Blankens bekleedden op waterstaatkundig gebied, tot het inspecteur-generaalschap toe. Verreweg de meeste hebben betrekking op Nederlands grondgebied. Sommige andere documenten vertonen sterke persoonlijke betrokkenheid, zoals de tekeningen van de opmars van de Franse legers in België (1792-1795).
Archiefvorming
Geschiedenis van de archiefvormer
Genealogie
Geschiedenis van het archiefbeheer
De verwerving van het archief
Het archiefblok bevat archiefstukken onder verschillende rechtstitels verworven.
Aanwijzingen voor de gebruiker
Openbaarheidsbeperkingen
Volledig openbaar.
Materiële beperkingen
Het archief kent geen beperkingen voor het raadplegen van stukken als gevolg van slechte materiële staat.
Aanvraaginstructie
Openbare archiefstukken kunnen online worden aangevraagd en gereserveerd. U kunt dit ook via de terminals in de studiezaal van het Nationaal Archief doen. Om te kunnen reserveren dient u de volgende stappen te volgen:
Creëer een account of log in.
Selecteer in de archiefinventaris een archiefstuk.
Klik op ‘Reserveer’ en kies een tijdstip van inzage.
Verwant materiaal
Beschikbaarheid van kopieën
Inventarisnummers van dit archief zijn niet in kopievorm beschikbaar
Verwante archieven
Nationaal Archief, Archief Blanken-Crucquius-Florijn (nummer toegang 3.20.05)
Publicaties
Lijst van publicaties van J. Blanken Jz.
"Over de gebreken in de ordinaire scheprad molens", in: Verhandelingen van de Hollandse Maatschappij van Wetenschappen, 29,(1793),40.
"Verhandeling over het aanleggen en maken van zoogenaamde drooge dokken in Hollandse zeehavens, bijzonder toegepast op de gelegenheid van ' s lands dok en werf te Hellevoetsluis ", in: Verhandelingen van het Bataafs Genootschap voor proefondervindelijke wijsbegeerte, 12,(1796), 1.
"Memorie over de rivier het Haringvliet en de reede van Hellevoetsluis", in: Verhandelingen van het Bataafs Genootschap voor proefondervindelijke wijsbegeert e ,10, (1796), 67.
"Nader en meer uitvoerig verslag van 's lands nieuwe stoom-machine te Hellevoetsluis ", in: Kunst- en Letterbode, 32 (1802),87-94.
"Over de oorzaken van de toenemende opslibbing van het IJ, en de middelen tegen dezelve", in: Verhandelingen Koninklijke Maatschappij van Wetenschappen, 4, 1e stuk, (1808),1.
"Nieuwe ontwerp tot het bouwen van min kostbare sluizen, welke alle vereischten der bekende sluizen bezitten en daarenboven de steeds ontbrekende, meer uitgebreide nuttigheden van dezelve vervullen kunnen". 's-Gravenhage, 1808.
"Antwoord aan A.F.Goudriaan tot wederlegging van dezelfs in druk uitgegeven bedenkingen, wegens het Nieuwe Ontwerp der sluizen". 's-Gravenhage, 1808.
"Memorie over de zogenaamde verhang in den waterspiegel van de voornaamste kanalen en boezems, mitsgaders over de ruimte der sluizen enz., tot nader verklaring van het ontwerp ter verleging van de Linge naar Steenenhoek". Utrecht, 1818.
"Korte opgaaf van een nieuw middel tot verbetering der uitwerking van de watermolens tot bemaling der polderlanden", in: Verhandelingen 1e klasse Nederlands Instituut van Wetenschappen, Letteren en Schone Kunsten, 4 (1818), 151.
"Beschouwing over de uitstrooming der Opper-Rhijn en Maaswateren door de Nederlandsche rivieren tot in zee, benevens de overwegingen hierover van H.H. Goudriaan, Van Utenhove, Moll en Donker Curtius". Amsterdam, 1819.
"Memorie ter verklaring der grondbeginselen, waarop rustende zijn de beschouwing en de daarbij voorgestelde ontwerpen tot het herleiden en verenigd openen van de zoogenaamde Werkendamsche Killen in ééne Nieuwe Merwede, als hoofdrivier door de grootte Westkil, enz., volgens derzelver bestaande natuurlijke srtekking naar het Hollandsen Diep met de bedijking der Oude Beneden-Merwede en den Biesbosch". Amsterdam, 1819.
"Vervolg-memorie tot oplossing van bijzondere bedenkingen tegen het ontwerp tot het herleiden en vereenigd openen van de zoogenaamde Werkendamsche Killen in ééne Nieuwe Merwede en daarmede verbondene bedijkingen van de Oude Beneden-Merwede, den Biesbosch en het geheele Bergsche Veld". Amsterdam, 1820.
"Kort bijvoegsel tot de vervolg-memorie over het herleiden en vereenigd openen van de zogenaamde Werkendamsche Killen in ééne Nieuwe Merwede". Amsterdam, 1820.
"Nota ter algemeene overdenking wegens de bedreigde veiligheid der provinciën Holland, Utrecht en Gelderland, door de jaarlijkse opklimmende gevaren van overstroming". Amsterdam, 1821.
"Memorie betrekkelijk den staat der rivieren in opzigt harer bedijkingen, der dijkbreuken en der overstromingen, van vroeger tijden tot 1821, benevens de daarin opgeslotene aanmerkingen op het proefontwerp tot sluiting van de rivieren den Neder-Rhijn en de Leek en het storten van derzelver water op den IJssel van Baron C.R.T. Krayenhoff". Utrecht, 1823.
"Memorie van korte aantekeningen wegens de geaardheid der grondslagen en de strekking en nabijheid van het Groot Amsterdamsche kanaal door N-Holland"., in: Verhandelingen 1e klasse Ned. Instituut van Wetenschappen, Letteren en Schone Kunsten, 60 (1823), 101.
"Nota over de inrigting om de beweegkracht eener stoommachine op de schepradmolens tot te passen". Z.p., 1824.
"Beschrijving van de wijze hoe, door vermindering en wijziging in het zamenstel van de raden der schepradmolens, te bewerken zij dat iedere molen, met minder kracht van wind meerder zal uitwerken dan hij tegenwoordig doet", in: Nieuwe Verhandelingen Bataafs Genootschap, 6 2de stuk, (1826).
"Beschrijving van het ontwerp der vereenvoudigde samenstelling van de raden-en gaande werken der gewone wondmolens", in: Nieuwe Verhandelingen Bataafs Genootschap, 6, 2de stuk (1826).
"Beschrijving van het ontwerp der vereenvoudigde samenstelling van de rader- en gaande werken der gewone windmolens, ingerigt om bij windstilte ook door stoomvermogen te kunnen malen". Rotterdam, 1826.
"Memorie over de proefmalingen, welke gedurende dezes winter zijn gedaan met de Culemborgsche wind-wipmolens aan De Horn bij Leerdam". Utrecht, 1827.
"Verhandeling over polder-windmolens met meer dan een wateropvoer-wekking (scheprad of watervijzel)", in: Verhandelingen 1e kl. Ned. Inst.v. Wet., Lett. en Sch. K., 4, 1818, 151.
"Waterstaat-en werktuigkundigbetoog tot het weder in gebruik stellen der nog over vijf voormolens van den Zederikboezem bij Ameide". Utrecht, 1828.
"Korte verhandeling over het vereenvoudigend stelsel in de rader-werken van onze poldermolens". Amsterdam, 1829.
"Memorie over de hooge aangelegenheid van den Noorder-Lekdijk en zijne sluizen". Utrecht, 1829.
"Memorie van geschiedkundige aanteekeningen van vroeger binnendijksche waterontlastingen door sluizen en waterleidingen tot in de buitenrivieren en daarop volgende eerste stichting der wind-watermolens met derzelver lage en hooge boezems". Utrecht, 1834.
"Eerste vervolg-memorie van geschiedkundige aanteekeningen over de vroeger binnendijkse waterontlastingen door sluizen en waterleidingen tot de buiten-rivieren". Utrecht, 1835.
"Verhandeling over de algemeene rivier- en waterstaatkundige onderwerpen welke van de vorige eeuwen tot op heden gevormd en uitgevoerd of nog in overweging zijn, met de uitwerkselen tot op den tegenwoordigen tijd, enz.". Utrecht, 1836.
"Afdeelingen van de zeven hooge boezemmolens bij Haastrecht vereenvoudigd". Amsterdam, 1838.
"Bijdragen en aanmerkingen der onderscheidene van ouds bekende en latere geschriften over de boven-en beneden rivieren en de bedijkingen der beneden-gewesten". Utrecht, 1839.
Bijlagen
Concordans I
Bevat verwijzingen van AANW, BLF, CBM, ICAP, KIVI, RST, VEL, VTH, VTHR en WCAP naar 4.BLF Blanken.
AANW 1894-39a 4.BLF 125C
AANW 1894-39b 4.BLF 116
AANW 1894-39c 4.BLF 125B
AANW 1907-XXXV-4 4.BLF 451
AANW 1914-XXVII-3 4.BLF 518
AANW 1914 XXVII-8 4.BLF 249
AANW 1940- 4.BLF 510
AANW 1940-1 4.BLF 432
AANW 1940-2 4.BLF 102a
AANW 1940-3.1 4.BLF 528-23
AANW 1940-3.2 4.BLF 528-24
AANW 1940-3.3 4.BLF 528-25
AANW 1940-3.4 4.BLF 528-26
AANW 1940-4 4.BLF 476
AANW 1940-5 4.BLF 212
AANW 1940-13 4.BLF 7
AANW 1940-14 4.BLF 32
AANW 1940-17 4.BLF 282
AANW 1940-23 4.BLF 337
AANW 1940-31 4.BLF 337
AANW 1940-79/33 4.BLF 341
AANW 1972 III-1 4.BLF 459
AANW 1978-57 4.BLF 201
BLF 1 4.BLF 411
BLF 2-3 4.BLF 406
BLF 4 1-2 4.BLF 448
BLF 5 a 4.BLF 559
BLF 5 b-c 4.BLF 560
BLF 5 d 4.BLF 414
BLF 5 e 4.BLF 413
BLF 5-f 4.BLF 381
BLF 6 I-III 4.BLF 430
BLF 7 4.BLF 479
BLF 8 III 4.BLF 502
BLF 8 I-II 4.BLF 501
BLF 9 4.BLF 562
BLF 10 4.BLF 475
BLF 11 4.BLF 485
BLF 12 4.BLF 371
BLF 13 4.BLF 492
BLF 14 4.BLF 498
BLF 15 4.BLF 486
BLF 16 4.BLF 373
BLF 17 4.BLF 491
BLF 18 4.BLF 489
BLF 19 4.BLF 487
BLF 20 4.BLF 454
BLF 21 4.BLF 494
BLF 22 4.BLF 496
BLF 23 4.BLF 490
BLF 24 4.BLF 547
BLF 25 4.BLF 372
BLF 26 4.BLF 350
BLF 27 4.BLF 530
BLF 28 I 4.BLF 425
BLF 28 II 4.BLF 426
BLF 28 III 4.BLF 427
BLF 28 IV 4.BLF 428
BLF 29 4.BLF 565
BLF 30 4.BLF 361
BLF 31 t/m 15 4.BLF 77-1-15
BLF 32 4.BLF 356
BLF 33 4.BLF 441
BLF 34 4.BLF 493
BLF 35 I 4.BLF 434
BLF 36 4.BLF 364
BLF 37 4.BLF 450
BLF 38 4.BLF 429
BLF 39 4.BLF 385
BLF 40 4.BLF 497
BLF 41 4.BLF 376
BLF 42 4.BLF 474
BLF 43 4.BLF 576
BLF 44 4.BLF 405
BLF 45 1-4 4.BLF 438
BLF 45 VI 4.BLF 438
BLF 46 4.BLF 440
BLF 47 4.BLF 384
BLF 48 4.BLF 420
BLF 49 I-IV 4.BLF 394
BLF 49-V 4.BLF 528-22
BLF 50 1-2 4.BLF 410
BLF 51 I-II/ 52 4.BLF 391
BLF 54 4.BLF 513
BLF 55 4.BLF 561
BLF 56 4.BLF 382
BLF 57 4.BLF 433
BLF 58 4.BLF 415
BLF 59 I-III 4.BLF 452
BLF 61 4.BLF 508
BLF 61 I-X 4.BLF 529-B
BLF 61 XI 4.BLF 529-A
BLF 62 4.BLF 453
BLF 63 4.BLF 400
BLF 64 4.BLF 383
BLF 65 1-2 4.BLF 367
BLF 66 4.BLF 419
BLF 67 4.BLF 449
BLF 68 4.BLF 457
BLF 69 4.BLF 460
BLF 70 4.BLF 123; 461
BLF 71 4.BLF 422
BLF 72-1 4.BLF 401
BLF 72-2 4.BLF 403
BLF 72-3 4.BLF 404
BLF 73 1-3 4.BLF 388
BLF 74 4.BLF 537
BLF 75 1-15 4.BLF 393 1-15
BLF 76 4.BLF 563
BLF 77-4 4.BLF 478
BLF 77 a-b 4.BLF 477
BLF 77 c,d,e,f. 4.BLF 480
BLF 77 g. 4.BLF 481
BLF 78 a-f 4.BLF 575
BLF 79 4.BLF 567
BLF 79 a 4.BLF 572
BLF 79 c 4.BLF 577
BLF 79 d 4.BLF 570
BLF 79 e 4.BLF 569
BLF 79 f 4.BLF 571
BLF 80 a-b 4.BLF 573
BLF 81 4.BLF 568
BLF 82 a 4.BLF 442
BLF 82 b 4.BLF 443
BLF 82 c 4.BLF 444
BLF 82 d 4.BLF 445
BLF 83 4.BLF 22
BLF 84 4.BLF 23
BLF 86 a-b 4.BLF 323
BLF 87 4.BLF 327
BLF 88 a-b 4.BLF 378
BLF 89 4.BLF 412
BLF 90 4.BLF 431
BLF 91 4.BLF 395
BLF 92 4.BLF 397
BLF 93 4.BLF 370
BLF 94 4.BLF 399
BLF 95 a-d 4.BLF 395
BLF 96 4.BLF 396
BLF 97 f en b 4.BLF 503
BLF 97 a 4.BLF 578
BLF 97 b en c 4.BLF 505
BLF 97 d 4.BLF 507
BLF 97 e 4.BLF 506
BLF 97 g 4.BLF 579
BLF 97 i 4.BLF 574
BLF 98 4.BLF 500
BLF 99 4.BLF 139
BLF 100 4.BLF 140-2
BLF 101 4.BLF 328
BLF 102 4.BLF 465
BLF 103 4.BLF 511
BLF 104 4.BLF 464
BLF 105 4.BLF 366
BLF 106 4.BLF 329
BLF 107 4.BLF 457
BLF 108 4.BLF 379
BLF 109 4.BLF 380
BLF 110 4.BLF 330
BLF 111 4.BLF 566
BLF 112 4.BLF 499
BLF 113 4.BLF 488
BLF 114 4.BLF 392
BLF 115 4.BLF 424
BLF 116 4.BLF 512
BLF 117 4.BLF 424
BLF 118 4.BLF 424
BLF 119 4.BLF 528-27
BLF 120 4.BLF 528-28
BLF 121 4.BLF 528-18
BLF 122 4.BLF 482
BLF 124 4.BLF 495
BLF 125 4.BLF 439
BLF 126 4.BLF 528-10
BLF 130 4.BLF 187
BLF 131 4.BLF 205 C
BLF 132 1-9 4.BLF 416
BLF 133 1-5 4.BLF 423 1-5
BLF 134 4.BLF 421
BLF 135 4.BLF 377
BLF 136-1 4.BLF 99-1
BLF 136-2 4.BLF 99-2
BLF 136-3 4.BLF 99-3
BLF 136-4 4.BLF 99-4
BLF 137 4.BLF 390
BLF 138 4.BLF 466
BLF 139 4.BLF 192
BLF 140 1-2 4.BLF 331
BLF 141 4.BLF 181-a
BLF 142 4.BLF 186
BLF 143 4.BLF 184
BLF 144 4.BLF 189
BLF 145 4.BLF 185
BLF 146 4.BLF 188
BLF 147 4.BLF 163
BLF 148 4.BLF 162
BLF 149 4.BLF 161
BLF 150 4.BLF 140-1
BLF 151 4.BLF 138-2
BLF 151-1 4.BLF 528-16
BLF 151-2 4.BLF 528-17
BLF 152-10 4.BLF 528-36
BLF 152-11 4.BLF 528-33
BLF 152-12 4.BLF 528-46
BLF 152-13 4.BLF 528-8
BLF 152-14 4.BLF 528-9
BLF 152-3 4.BLF 528-47
BLF 152-4 4.BLF 528-48
BLF 152-5 4.BLF 528-49
BLF 152-6 4.BLF 528-50
BLF 152-7 4.BLF 528-51
BLF 152-8 4.BLF 528-44
BLF 152-9 4.BLF 528-45
BLF 153 1-4 4.BLF 510
BLF 154 4.BLF 138-1
BLF 155 4.BLF 191
BLF 156 4.BLF 190
BLF 157 4.BLF 528-37
BLF 158 4.BLF 528-35
BLF 159 4.BLF 528-34
BLF 159 4.BLF 528-19
BLF 160 4.BLF 84-2
BLF 161 4.BLF 84-1
BLF 162 4.BLF 83
BLF 163 4.BLF 82
BLF 164 4.BLF 528-6
BLF 165 4.BLF 528-7
BLF 166 4.BLF 528-5
BLF 167 4.BLF 528-4
BLF 168 4.BLF 141
BLF 169 4.BLF 106
BLF 170 4.BLF 528-20
BLF 171-1 4.BLF 400
BLF 171-10 4.BLF 528-40
BLF 171-11 4.BLF 528-29
BLF 171-12 4.BLF 528-12
BLF 171-13 4.BLF 528-11
BLF 171-14 4.BLF 528-13
BLF 171-15 4.BLF 528-21
BLF 171-16 4.BLF 528-43
BLF 171-17 4.BLF 528-14
BLF 171-18 4.BLF 528-42
BLF 171-19 4.BLF 528-15
BLF 171-19 4.BLF 528-30
BLF 171-2 4.BLF 528-1
BLF 171-20 4.BLF 528-3
BLF 171-3 4.BLF 528-2
BLF 171-4 4.BLF 528-32
BLF 171-5 4.BLF 528-31
BLF 171-6 4.BLF 528-38
BLF 171-7 4.BLF 528-39
BLF 171-8 4.BLF 528-41
BLF 172-4 4.BLF 140-2
BLF 3511 4.BLF 76
CBM 2 4.BLF 143
CBM 13 4.BLF 232
CBM 13-4 4.BLF 233-4
ICAP 3357-20 4.BLF 78
KIVI 43-2 4.BLF 120
KIVI 43-3-8 4.BLF 119
KIVI 63 4.BLF 205 C
KIVI 88-1 4.BLF 81
KIVI 268-54 4.BLF 532
KIVI 268-blad24 4.BLF 45
RST 53 4.BLF 205 A
RST 188 4.BLF 206
RST 201 4.BLF 254
RST 227 4.BLF 234
VEL 70 4.BLF 237
VTH 205 4.BLF 297
VTH 242-a 4.BLF 165-a
VTH 242-b 4.BLF 165-b
VTH 285 4.BLF 157
VTH 313 4.BLF 158
VTH 338 4.BLF 160
VTH 679-a 4.BLF 183-a
VTH 679-b 4.BLF 183-b
VTH 686 4.BLF 63
VTH 697 4.BLF 181-b
VTH 698 4.BLF 182
VTH 706-a 4.BLF 178
VTH 706-b 4.BLF 179
VTH 708-709 4.BLF 179
VTH 796 4.BLF 127
VTH 823 4.BLF 68
VTH 873-b 4.BLF 134
VTH 907 A/B 4.BLF 107
VTH 908 4.BLF 108
VTH 909 4.BLF 109
VTH 910 4.BLF 114
VTH 913 4.BLF 115
VTH 915 4.BLF 125D
VTH 920 A 4.BLF 110
VTH 920 B 4.BLF 111
VTH 922 4.BLF 118
VTH 923 4.BLF 169
VTH 925 a-c 4.BLF 173
VTH 926 4.BLF 170
VTH 929 1-29 4.BLF 112
VTH 1024 4.BLF 42
VTH 1029 4.BLF 564
VTH 1032 4.BLF 48d
VTH 1033 a 4.BLF 48a
VTH 1033 b 4.BLF 48b
VTH 1033 c 4.BLF 48c
VTH 1034 4.BLF 338
VTH 1036 4.BLF 339
VTH 1087 4.BLF 324-a
VTH 1087 4.BLF 97
VTH 1087-4 4.BLF 324-b
VTH 1087-8 4.BLF 324-b
VTH 1087-10 4.BLF 324-b
VTH 1088-1089 4.BLF 322
VTH 1092 4.BLF 325-b
VTH 1093 a-b 4.BLF 326
VTH 1136 4.BLF 12
VTH 1170 a 4.BLF 4a
VTH 1170 b 4.BLF 4b
VTH 1196 A/B 4.BLF 61
VTH 1203 A-B 4.BLF 58-2
VTH 1209 4.BLF 58-3
VTH 1243 4.BLF 101
VTH 1245 4.BLF 166
VTH 1253-a 4.BLF 167-a
VTH 1253-b 4.BLF 167-b
VTH 1255 4.BLF 176
VTH 1256 a-c 4.BLF 175
VTH 1257 4.BLF 168
VTH 1258/1259 4.BLF 199
VTH 1260 4.BLF 514
VTH 1262 1-9 4.BLF 309
VTH 1263 4.BLF 308
VTH 1264 4.BLF 534
VTH 1294 4.BLF 69
VTH 1361-1362 4.BLF 363
VTH 1366 4.BLF 368
VTH 1367 4.BLF 402
VTH 1390 A 4.BLF 92
VTH 1390 B 4.BLF 93
VTH 1391 4.BLF 94
VTH 1392 4.BLF 95
VTH 1552 B 4.BLF 75
VTH 1947 4.BLF 135
VTH 2247 4.BLF 418
VTH 2255 4.BLF 81
VTH 2434 4.BLF 519
VTH 2449 4.BLF 113
VTH 2616 b 4.BLF 316
VTH 2621 4.BLF 558
VTH 3021-3022 4.BLF 346
VTH 3196 4.BLF 55a
VTH 3197 A-E 4.BLF 55b
VTH 3198 4.BLF 57
VTH 3199 A-D 4.BLF 56
VTH 3202 4.BLF 342
VTH 3208 4.BLF 64
VTH 3215 4.BLF 193
VTH 3216 4.BLF 463
VTH 3270 a-c 4.BLF 216
VTH 3277 4.BLF 375
VTH 3280 4.BLF 172
VTH 3281 4.BLF 171
VTH 3281 E 4.BLF 122
VTH 3283 4.BLF 306
VTH 3339 a-b 4.BLF 208
VTH 3340 4.BLF 210
VTH 3341 A-B 4.BLF 222
VTH 3342 A-B 4.BLF 229
VTH 3343 4.BLF 389
VTH 3346 A 4.BLF 417
VTH 3361 4.BLF 197
VTH 3362 A 4.BLF 195
VTH 3363 4.BLF 198
VTH 3364 4.BLF 194
VTH 3364 B 4.BLF 196
VTH 3379 A 4.BLF 74
VTH 3395 4.BLF 155
VTH 3396 A-F
Deze nrs zijn niet VTHR, maar nog VTH. Foutje in oorspronkelijke concordantie van Habourdin
4.BLF 252
VTH 3398-3399 4.BLF 253
VTH 3400 4.BLF 254
VTH 3401 4.BLF 257
VTH 3402 4.BLF 266
VTH 3403 4.BLF 255
VTH 3404 4.BLF 267
VTH 3405 a-b 4.BLF 265
VTH 3406 4.BLF 270
VTH 3407 4.BLF 276
VTH 3408 4.BLF 275
VTH 3409 A 4.BLF 223
VTH 3409 a-c 4.BLF 268
VTH 3409 D 4.BLF 251
VTH 3409 e 4.BLF 269
VTH 3410 4.BLF 148
VTH 3411 a-e 4.BLF 278
VTH 3426 4.BLF 548
VTH 3502 4.BLF 21
VTH 3519 4.BLF 164
VTHR 4 4.BLF 177
VTHR 6 4.BLF 200
VTHR 14 4.BLF 211
VTHR 15 4.BLF 230
VTHR 20 4.BLF 123
VTHR 21 4.BLF 156
VTHR 22 4.BLF 154
VTHR 23 4.BLF 152
VTHR 24 4.BLF 151
VTHR 25 4.BLF 153
VTHR 28/29 4.BLF 147
VTHR 30 A 4.BLF 91
VTHR 35 4.BLF 360
VTHR 64 4.BLF 174
VTHR 194 4.BLF 24b
VTHR 224 4.BLF 205 A
VTHR 226 4.BLF 104
VTHR 230-1 4.BLF 58-1
VTHR 230-2 4.BLF 58-2
VTHR 246 4.BLF 30-1
VTHR 312 4.BLF 458
VTHR 431 4.BLF 102b
VTHR 432 4.BLF 103
VTHR 433 4.BLF 105
VTHR 438 4.BLF 284
VTHR 451 4.BLF 137
VTHR 501 4.BLF 504
VTHR 505 4.BLF 538
VTHR 525 4.BLF 207
VTHR 4007
Deze nrs zijn niet VTHR, maar nog VTH. Foutje in oorspronkelijke concordantie van Habourdin.
4.BLF 3
VTHR 4010 4.BLF 136
VTHR 4012 4.BLF 121
VTHR 4013 4.BLF 117
VTHR 4014 4.BLF 126
VTHR 4015 4.BLF 124
VTHR 4019 4.BLF 407
VTHR 4031 4.BLF 319
VTHR 4033 4.BLF 15
VTHR 4034 4.BLF 25
VTHR 4035 4.BLF 18
VTHR 4352 4.BLF 213
VTHR 4353 4.BLF 217
VTHR 4360 4.BLF 250
VTHR 4361 4.BLF 258
VTHR 4362 4.BLF 265
VTHR 4364 4.BLF 259
VTHR 4365 4.BLF 264
VTHR 4366 a-b 4.BLF 260
VTHR 4367 4.BLF 263
VTHR 4368 4.BLF 261
VTHR 4369
4368 moest zijn 4638
4.BLF 262
VTHR 4370 4.BLF 273
VTHR 4371 4.BLF 274
VTHR 4372 a-c 4.BLF 271
VTHR 4373 a-d 4.BLF 272
VTHR 4404 4.BLF 142
VTHR 4412 4.BLF 125A
VTHR 4413 4.BLF 126
VTHR 4419 4.BLF 24A
VTHR 4421 4.BLF 2b
VTHR 4424 4.BLF 100
VTHR 4426 a-b 4.BLF 483
VTHR 4454 4.BLF 340
VTHR 4472 4.BLF 559
VTHR 4545 4.BLF 350
VTHR 4546 4.BLF 451
VTHR 4547 4.BLF 180
VTHR 4548 1-2 4.BLF 398
VTHR 4548 a-c 4.BLF 334 A-C
VTHR 4549 4.BLF 294
VTHR 4550 4.BLF 336
VTHR 4551 4.BLF 408
VTHR 4552 4.BLF 340
VTHR 4553 4.BLF 340
VTHR 4555 4.BLF 409
VTHR 4557 4.BLF 456
VTHR 4558 4.BLF 321
VTHR 4559 4.BLF 318
VTHR 4560 4.BLF 543
VTHR 4561 4.BLF 544
VTHR 4562 4.BLF 545
VTHR 4563 4.BLF 554
VTHR 4564 4.BLF 369
VTHR 4565 4.BLF 365
VTHR 4566 4.BLF 386
VTHR 4567 4.BLF 307
VTHR 4568 4.BLF 535
VTHR 4569 4.BLF 536
VTHR 4570 4.BLF 316
VTHR 4571 4.BLF 283
VTHR 4572 a,d,e. 4.BLF 287
VTHR 4572 b.c.f. 4.BLF 285
VTHR 4574
Foutje in oorspronkelijke concordantie van Habourdin
4.BLF 542
VTHR 4573 1-4 4.BLF 286
VTHR 4575 4.BLF 484
VTHR 4576 4.BLF 471
VTHR 4577 4.BLF 469
VTHR 4578 a 4.BLF 472
VTHR 4578 b 4.BLF 470
VTHR 4578 c 4.BLF 473
VTHR 4579 A 4.BLF 467
VTHR 4579 C 4.BLF 468
VTHR 4580 4.BLF 550
VTHR 4581 4.BLF 333
VTHR 4582 4.BLF 29
VTHR 4583 4.BLF 159
VTHR 4584 4.BLF 531
VTHR 4585-a 4.BLF 533-1
VTHR 4585-b 4.BLF 533-2
VTHR 4585-c 4.BLF 533-3
VTHR 4585-d 4.BLF 533-4
VTHR 4585-e 4.BLF 533-5
VTHR 4585-f 4.BLF 533-6
VTHR 4585-g 4.BLF 533-7
VTHR 4585-h 4.BLF 533-8
VTHR 4585-i 4.BLF 533-9
VTHR 4585-j 4.BLF 533-10
VTHR 4585-k 4.BLF 533-11
VTHR 4585-l 4.BLF 533-12
VTHR 4585-m
Foutje in oorspronkelijke concordantie van Habourdin
4.BLF 533-13
VTHR 4586 a-b 4.BLF 358
VTHR 4587 4.BLF 293
VTHR 4588 4.BLF 332
VTHR 4589 4.BLF 352
VTHR 4590 a-b 4.BLF 437
VTHR 4591 4.BLF 462
VTHR 4592 4.BLF 376
VTHR 4593 4.BLF 299
VTHR 4594 4.BLF 298
VTHR 4595 4.BLF 301
VTHR 4596 4.BLF 302
VTHR 4597 4.BLF 303
VTHR 4598 1-2 4.BLF 305
VTHR 4599 4.BLF 514
VTHR 4600-4601 4.BLF 517
VTHR 4602 4.BLF 515
VTHR 4603 4.BLF 516
VTHR 4604 4.BLF 520
VTHR 4605 4.BLF 521
VTHR 4606 4.BLF 522
VTHR 4607 4.BLF 523
VTHR 4608 4.BLF 524
VTHR 4609 4.BLF 525
VTHR 4610 a 4.BLF 526
VTHR 4610-b 4.BLF 527
VTHR 4611 4.BLF 435
VTHR 4612 4.BLF 357
VTHR 4613 4.BLF 317
VTHR 4614 4.BLF 310
VTHR 4615 a 4.BLF 311
VTHR 4615 b 4.BLF 312
VTHR 4615 c 4.BLF 313
VTHR 4615 d 4.BLF 314
VTHR 4615 e 4.BLF 315
VTHR 4616 4.BLF 351
VTHR 4616 a 4.BLF 436
VTHR 4617 4.BLF 446
VTHR 4618 4.BLF 447
VTHR 4619 a-b 4.BLF 347
VTHR 4620 4.BLF 349
VTHR 4620 a 4.BLF 348
VTHR 4621 4.BLF 455
VTHR 4622 4.BLF 290
VTHR 4623 4.BLF 335
VTHR 4624 a 4.BLF 343
VTHR 4624 b 4.BLF 344
VTHR 4624 c 4.BLF 345
VTHR 4625 4.BLF 546
VTHR 4626 4.BLF 552
VTHR 4627 4.BLF 556
VTHR 4628 4.BLF 551
VTHR 4630 4.BLF 295
VTHR 4631 a-b 4.BLF 374
VTHR 4632 a-b 4.BLF 300
VTHR 4633 4.BLF 387
VTHR 4634 4.BLF 320
VTHR 4635 4.BLF 304
VTHR 4636 4.BLF 353
VTHR 4636 a 4.BLF 354
VTHR 4637 4.BLF 509
VTHR 4638 a 4.BLF 289
VTHR 4638 b 4.BLF 291
VTHR 4638 c 4.BLF 288
VTHR 4639 4.BLF 292
VTHR 4640 4.BLF 362
VTHR 4641 4.BLF 549
VTHR 4642 4.BLF 553
VTHR 4643 4.BLF 541
VTHR 4644 4.BLF 555
VTHR 4645 4.BLF 557
VTHR 4646 4.BLF 539
VTHR 4647 4.BLF 540
VTHR 4648 4.BLF 359
VTHR 4649 4.BLF 355
VTHR 4714 4.BLF 58-2
WCAP 237 4.BLF 150
WCAP 2127 4.BLF 205 B
WCAP 2142 4.BLF 205 B
WCAP 3351-98 4.BLF 228
WCAP 3351-100 4.BLF 233-3
WCAP 3351-102/103 4.BLF 146
WCAP 3351-104 4.BLF 244
WCAP 3351-105 4.BLF 245
WCAP 3351-106 4.BLF 246
WCAP 3351-107 4.BLF 247
WCAP 3351-108 4.BLF 242
WCAP 3351-109 4.BLF 243
WCAP 3351-110 4.BLF 280
WCAP 3351-111 4.BLF 238
WCAP 3351-112 4.BLF 215
WCAP 3351-113 4.BLF 79
WCAP 3351-114 4.BLF 79
WCAP 3351-115 4.BLF 149
WCAP 3351-116 4.BLF 241
WCAP 3351-117-1 4.BLF 130-1
WCAP 3351-117-2 4.BLF 130-2
WCAP 3351-117-3 4.BLF 130-3
WCAP 3351-117-4 4.BLF 130-4
WCAP 3351-117-5 4.BLF 130-5
WCAP 3351-118 4.BLF 86b
WCAP 3351-119 4.BLF 87
WCAP 3351-120 4.BLF 86a
WCAP 3351-121 4.BLF 14
WCAP 3351-122 4.BLF 27
WCAP 3351-123-1/3 4.BLF 144
WCAP 3351-124 4.BLF 235
WCAP 3351-125 4.BLF 145
WCAP 3351-172 4.BLF 96
WCAP 3351-57 4.BLF 209
WCAP 3351-58 4.BLF 80
WCAP 3351-59 4.BLF 20
WCAP 3351-60 4.BLF 233-1
WCAP 3351-61 4.BLF 220
WCAP 3351-62 4.BLF 239
WCAP 3351-63 4.BLF 233-2
WCAP 3351-64 4.BLF 219
WCAP 3351-65 4.BLF 219
WCAP 3351-66 4.BLF 214
WCAP 3351-67 4.BLF 219
WCAP 3351-68 4.BLF 17
WCAP 3351-69 4.BLF 221
WCAP 3351-70 4.BLF 248
WCAP 3351-71 4.BLF 224
WCAP 3351-72 4.BLF 224
WCAP 3351-73 4.BLF 227
WCAP 3351-74 4.BLF 226
WCAP 3351-75 4.BLF 231
WCAP 3351-76 4.BLF 219
WCAP 3351-77 4.BLF 219
WCAP 3351-78 4.BLF 236
WCAP 3351-79 4.BLF 70
WCAP 3351-80 4.BLF 73
WCAP 3351-81 4.BLF 130-2
WCAP 3351-82 4.BLF 50
WCAP 3351-83 4.BLF 53
WCAP 3351-84 4.BLF 89
WCAP 3351-85 4.BLF 281
WCAP 3351-86 4.BLF 47
WCAP 3351-87 4.BLF 60
WCAP 3351-88 4.BLF 72
WCAP 3351-89 4.BLF 71
WCAP 3351-90 4.BLF 218
WCAP 3351-91 4.BLF 240
WCAP 3351-92 4.BLF 44
WCAP 3351-93 4.BLF 51
WCAP 3351-94 4.BLF 44
WCAP 3351-95 4.BLF 44
WCAP 3351-96 4.BLF 88
WCAP 3351-97 4.BLF 225
WCAP 3351-99 4.BLF 224
WCAP 3357 4.BLF 39
WCAP 3357-1 4.BLF 279
WCAP 3357-2 4.BLF 38
WCAP 3357-3 4.BLF 66
WCAP 3357-4 4.BLF 30-1
WCAP 3357-5 4.BLF 37
WCAP 3357-6 4.BLF 6
WCAP 3357-7 4.BLF 36
WCAP 3357-8 4.BLF 32
WCAP 3357-9 4.BLF 296
WCAP 3357-10 4.BLF 33
WCAP 3357-11 4.BLF 35
WCAP 3357-12 4.BLF 67
WCAP 3357-13.1 4.BLF 30-2
WCAP 3357-13.2 4.BLF 30-3
WCAP 3357-13.3 4.BLF 30-4
WCAP 3357-13.4 4.BLF 30-5
WCAP 3357-13.5 4.BLF 30-6
WCAP 3357-13.6 4.BLF 30-7
WCAP 3357-13.7 4.BLF 30-8
WCAP 3357-13.8 4.BLF 30-9
WCAP 3357-14 4.BLF 59
WCAP 3357-15 4.BLF 19
WCAP 3357-16 4.BLF 1
WCAP 3357-17 4.BLF 34
WCAP 3357-18 4.BLF 43
WCAP 3357-19 4.BLF 28
WCAP 3357-21 4.BLF 11
WCAP 3357-22 4.BLF 2a
WCAP 3357-23 4.BLF 40
WCAP 3357-24 4.BLF 8
WCAP 3357-25 4.BLF 65
WCAP 3357-26 4.BLF 10
WCAP 3357-27 4.BLF 26b
WCAP 3357-28 4.BLF 26a
WCAP 3357-29 4.BLF 90
WCAP 3357-30 4.BLF 31
WCAP 3357-31 4.BLF 133
WCAP 3357-32 4.BLF 132
WCAP 3357-34 4.BLF 131
WCAP 3357-35 4.BLF 9
WCAP 3357-36 4.BLF 62
WCAP 3357-37 4.BLF 202
WCAP 3357-38 4.BLF 98
WCAP 3357-39 4.BLF 203
WCAP 3357-40 4.BLF 202
WCAP 3357-41 4.BLF 46
WCAP 3357-42 4.BLF 49
WCAP 3357-43 4.BLF 48
WCAP 3357-44 4.BLF 54
WCAP 3357-45 4.BLF 16
WCAP 3357-46 4.BLF 41
WCAP 3357-47 4.BLF 52
WCAP 3357-49 4.BLF 85
WCAP 3357-50 4.BLF 13
WCAP 3357-51 4.BLF 129
WCAP 3357-52 4.BLF 5a
WCAP 3357-53 4.BLF 5b
WCAP 3357-54 4.BLF 128
WCAP 3357-55 4.BLF 316
WCAP 3357-56 4.BLF 204
WCAP 3390-1-3 4.BLF 256
WCAP 3407 4.BLF 277
Concordans II. Kaarten- en tekeningenarchief van hoofdingenieur Blanken